【裁判字號】    97,聲,90
【裁判日期】    970919
【裁判案由】    訴訟救助
【裁判全文】
臺灣高等法院臺中分院民事裁定  97年度聲字第90號
聲  請  人  甲○○
            乙○○
相  對  人  三信商業銀行股份有限公司
法定代理人  丙○○
上列聲請人因與相對人間請求清償借款事件，聲請訴訟救助，本
院裁定如下：
    主  文
聲請駁回。
聲請程序費用由聲請人負擔。
    理  由
一、聲請意旨略以：聲請人甲○○伊常年在一貫道道場當志工，
    且已年逾七十歲，在一審敗訴前已被扣押新臺幣（下同）九
    十餘萬元；另聲請人乙○○現有癌症病情，名下財產在本件
    訴訟起訴前已被扣押，實無力支付第二審訴訟費用七十九萬
    九千三百零八元，且本件訴訟又非顯無勝訴之望，因而請求
    准予訴訟救助等語。
二、按當事人無資力支出訴訟費用者，依民事訴訟法第一百零七
    條規定，法院固應依聲請准予救助，惟此項請求救助之事由
    ，依同法第一百零九條第二項、第二百八十四條之規定，應
    提出能即時調查之證據以釋明之。
二、經查，本件聲請人聲請訴訟救助，未據提出能即時調查之證
    據，以釋明其無資力支出訴訟費用之主張為真實。再本院並
    依職權向財政部臺灣省中區國稅局臺中分局、臺中市地方稅
    務局調取聲請人二人之財產資料顯示，聲請人甲○○自九十
    四年至九十六年間名下在中興商業銀行股份有限公司西屯分
    行、聯邦商業銀行西屯分行、中華郵政股份有限公司台中逢
    甲郵局、臺灣銀行股份有限公司西屯分行、新聲企業股份有
    限公司、三信商業銀行股份有限公司西屯分行、春璽股份有
    限公司等均有多筆收入，及有座落沙鹿鎮○○○段埔子小段
    五一二地號土地一筆；聲請人乙○○於九十四年至九十六年
    間在台中縣大里市農會信用部亦有所收入，並在台中縣大里
    市○里里○街二號、二八五號、二八五之一號有三筆不動產
    ，分別有財政部臺灣省中區國稅局臺中分局、台中市地方稅
    務局覆函各二份附卷可稽（見本院卷第七至十六頁，第十九
    至二十一頁，第二十四、二十五頁），均屬有相當財富之經
    濟能力，縱其名下部分財產被法院扣押，其生活仍不因本件
    訴訟費用之繳納而致其生活窘困。是本件難認聲請人已達窘
    於生活，且缺乏經濟信用，確無資力繳納裁判費情形。從而
    ，聲請人既非無資力之人，其聲請訴訟救助，即無從准許。
三、依民事訴訟法第九十五條、第八十五條第一項前段、第七十
    八條，裁定如主文。
中    華    民    國    97    年    9     月    19    日
                  民事第六庭    審判長法  官  袁再興
                                      法  官  吳惠郁
                                      法  官  盧江陽
以上正本係照原本作成。
聲請人得抗告。
如不服本裁定應於裁定送達後10日內向本院提出抗告理由狀（須
按他造人數附具繕本），並繳納抗告裁判費新台幣1,000元。
                                      書記官  陳玫伶
中    華    民    國    97    年    9     月    19    日
                                                      Ｍ


司法院資訊處製作；財團法人民間司法改革基金會備份。
